【裁判字號】    97,交易,337
【裁判日期】    971029
【裁判案由】    公共危險
【裁判全文】
臺灣士林地方法院刑事判決             97年度交易字第337號
公  訴  人  臺灣士林地方法院檢察署檢察官
被      告  甲○○
選任辯護人  許巍騰律師
上列被告因公共危險案件，經檢察官提起公訴（97年度偵字第86
30號），被告於準備程序中就被訴事實為有罪之陳述，經告知被
告簡式審判程序之旨，並聽取當事人之意見後，當庭裁定由受命
法官獨任進行簡式審判程序，判決如下：
    主  文
甲○○服用酒類，不能安全駕駛動力交通工具而駕駛，累犯，處
有期徒刑陸月，如易科罰金，以新臺幣壹仟元折算壹日。
    事  實
一、甲○○前於民國96年間因業務過失致死案件，經本院判處有
    期徒刑6 月確定，於96年6 月15日易科罰金執行完畢，詎不
    知悔改，明知服用酒類或其他相類之物，不能安全駕駛動力
    交通工具者，不得駕駛動力交通工具，於97年6 月13日下午
    10時許，在基隆市和平島附近之知本餐廳內與友人共同飲酒
    後，已達不能安全駕駛動力交通工具之狀態下，竟仍駕駛車
    牌號碼U6-1393 號自用小客車自上開餐廳離開，嗣於翌日凌
    晨0 時10分許，行經位於臺北縣汐止市○○道一號公路9.4
    公里南向處時，因不勝酒力，在路旁違規停車休息，經警上
    前盤查並對其施以呼氣酒精濃度測試，測試值達每公升0.86
    毫克，而悉上情。
二、案經國道公路警察局第一警察隊報告臺灣士林地方法院檢察
    署檢察官偵查起訴。
    理  由
一、按除被告所犯為死刑、無期徒刑、最輕本刑為3 年以上有期
    徒刑之罪或高等法院管轄第一審案件者外，於第一次審判期
    日前之準備程序進行中，被告先就被訴事實為有罪之陳述時
    ，審判長得告知被告簡式審判程序之旨，並聽取當事人、代
    理人、辯護人及輔佐人之意見後，裁定進行簡式審判程序；
    又除簡式審判程序、簡易程序及第376 條第1 款、第2 款所
    列之罪之案件外，第一審應行合議審判，刑事訴訟法第273
    條之1 第1 項、第284 條之1 分別定有明文。經核本件被告
    甲○○所犯係死刑、無期徒刑、最輕本刑為3 年以上有期徒
    刑以外之罪，並屬刑事訴訟法第376 條第1 款所定之罪，其
    於準備程序中就被訴事實為有罪之陳述，經法官告知簡式審
    判程序之旨，並聽取公訴人、被告及辯護人之意見後，本院
    爰依首揭規定，裁定進行簡式審判程序，合先敘明。
二、經查：
  (一)按研究指出呼氣酒精濃度達每公升0.25毫克以上或血液中酒
    精濃度達0.05% （每公升50毫克）以上，將使其複雜技巧障
    礙、駕駛能力變壞肇事率比未飲酒時高2 倍（參見司法院第
    45、46期司法業務研究會研究專輯刑事法律專題研究（17）
    第307頁，中央警察大學交通學系暨交通管理研究所蔡中志
    ——對飲酒不能安全駕駛之執法研究）；又參考德國、美國
    之認定標準，對於酒精濃度呼氣已達每公升0.55毫克或血液
    濃度達0.11%以上，肇事率為一般正常人之10倍，認為已達
    「不能安全駕駛」之標準。
  (二)查上揭犯罪事實，業據被告於警詢、偵查及本院審理中均坦
    承不諱，且其因違規停車經警攔檢查獲、測試及訊問過程中
    有出入車門困難、語無倫次、含糊不清、多話情事，所測得
    之呼氣酒精濃度並已達每公升0.86毫克，亦有呼氣酒精濃度
    測試單、測試觀察紀錄表及生理平衡檢測表、舉發違反道路
    交通管理事件通知單各1 紙在卷可稽，足認其駕駛操控能力
    已受酒意影響而達於不能安全駕駛動力交通工具之程度無疑
    。
  (三)綜上，足徵被告自白與事實相符，事證明確，其犯行堪予認
    定，應依法論科。
三、核被告所為，係犯刑法第185 條之3 服用酒類，不能安全駕
    駛動力交通工具而駕駛罪。被告前於96年間因業務過失致死
    案件，經本院判處有期徒刑6 月確定，於96年6 月15日易科
    罰金執行完畢，有臺灣高等法院被告前案紀錄表1 份在卷可
    稽，其於5 年內故意再犯本件有期徒刑以上之罪，為累犯，
    應依刑法第47條第1 項加重其刑。爰審酌被告前於88年間已
    因酒後駕車，經臺灣臺北地方法院檢察署檢察官為職權不起
    訴處分，又於93年間2 度涉犯酒後駕車罪，經臺灣臺北地方
    法院分別判處罰金銀元2 萬5 千元、有期徒刑3 月確定（均
    見前揭前案紀錄表），竟仍漠視禁令，於酒後已達不能安全
    駕駛動力交通工具之程度，仍駕車行駛於道路上，雖未發生
    交通事故，已對公眾安全造成危害，惟念其經警查獲前已處
    於停車靜止狀態，且於犯後坦認犯行，並已捐款新臺幣12萬
    元予國庫（見本院卷第32頁收據1 紙），深知悔悟，態度良
    好，檢察官雖以被告本件已為第4 度酒後駕車，復於96年間
    因肇事逃逸罪經臺灣臺北地方法院判處有期徒刑8 月，並經
    臺灣高等法院駁回上訴確定（另涉有過失傷害罪，惟經告訴
    人撤回告訴），有多次交通事故前科，顯見被告對駕駛動力
    交通工具之態度輕率，並漠視交通法規及公眾安全，若得用
    捐款方式以邀刑之寬免，顯失公平等語，當庭求處有期徒刑
    8 月（見本院卷第17、36頁），惟經權衡被告歷次酒後駕車
    所處刑度、本案情節及本罪法定刑度，並衡以其雖另有肇事
    逃逸前科，然尚非於酒後駕車之情狀下所為，亦已另受刑罰
    制裁，因認上開求刑略嫌過重等一切情狀，量處如主文所示
    之刑，並諭知易科罰金之折算標準。
據上論斷，應依刑事訴訟法第273 條之1 第1 項、第284 條之1
、第299 條第1 項前段，刑法第185 條之3 、第47條第1 項、第
41條第1 項前段，刑法施行法第1 條之1 第1 項、第2 項但書，
判決如主文。
本案經檢察官乙○○到庭執行職務。
中    華    民    國    97    年    10    月    29    日
                  交通法庭  法  官  黃珮茹
以上正本證明與原本無異。
如不服本判決，應於收受送達後10日內向本院提出上訴書狀，其
未敘述上訴理由者，應於上訴期間屆滿後20日內向本院補提理
由書狀（均須按他造當事人之人數附繕本）。
                            書記官  張馨尹
中    華    民    國    97    年    10    月    29    日
附錄論罪法條：
中華民國刑法第185 條之3
服用毒品、麻醉藥品、酒類或其他相類之物，不能安全駕駛動力
交通工具而駕駛者，處一年以下有期徒刑、拘役或科或併科十五
萬元以下罰金。


司法院資訊處製作；財團法人民間司法改革基金會備份。
